臺灣板橋地方法院刑事判決　　　　　　　　　　　　　九十一年度自字第四一五號
　　自　訴　人　丙○○　　住臺.
　　　　　　　　甲○○　　住臺.
　　被　　　告　丁○○○　女　.
　　選任辯護人　蔡明熙律師
　　被　　　告　乙○○　　男　.
右列被告因誣告等案件，經自訴人提起自訴，本院判決如左：
    主  文
丁○○○、乙○○均無罪。
    理  由
一、自訴意旨詳如附件所載。
二、自訴人認被告丁○○○涉有誣告、誹謗、恐嚇犯行，及被告乙○○涉有偽證及恐
    嚇犯行無非係以本院九十一年度易字第一一三三號傷害案件，判決自訴人丙○○
    、甲○○無罪。訊據被告丁○○○及乙○○均堅決否認上開犯行，被告丁○○○
    辯稱：當時我在我家餐廳上介青「辦桌」，客人來，結果店面太小，客人機車放
    不下，就停到老地方隔壁的空地。老地方老闆娘陳麗華就拿相機照，說那裡不能
    停車，我說又沒有停你的門口，陳麗華就拿相機打我，說給我死，我就用手去撥
    開相機，相機掉在地下，我去撿相機保留證據，結果陳麗華的員工丙○○、甲○○和陳麗華圍過來，七、八隻手捶我的頭，把我拖到居仁巷內，我就喊救命，他
    們就放手。等到我站起來，他們四人全都手握拳頭，他們看到我滿臉是血，也嚇
    一跳。這個時候乙○○和我女兒才過來。我沒有說過「要把他們殺掉當肥料」的
    話等語。被告乙○○辯稱：我從頭到尾講的話都是真的。我到那邊上班也沒有罵
    或打他們等語。
三、按犯罪事實應依證據認定之，無證據不得推定其犯罪事實，刑事訴訟法第一百五
    十四條定有明文。次按告（自）訴人之告（自）訴係以使被告受刑事訴追為目的
    ，是其指訴是否與事實相符，仍應調查其他證據以資審認（五十二年台上字第一
    三００號判例）。又認定犯罪事實應憑積極證據，倘積極證據不足以為不利於被
    告事實之認定時，即應為有利被告之認定，更不必有何有利之證據，最高法院三
    十年上字第八一六號著有判例，所謂「積極證據足以為不利被告事實之認定」，
    依據同院七十六年臺上字第四九八六號判例意旨，係指據為訴訟上證明之全盤證
    據資料，在客觀上以達於通常一般之人均不致於有所懷疑，而得確信被告確曾犯
    罪之程度；若未達到此一程度，而有合理懷疑之存在時，即無從為被告有罪之確
    信。
四、經查：
    （一）自訴人所指被告丁○○○、乙○○對其恐嚇、誹謗部分，業經被告欒蕭月
          嬌、乙○○堅決否認，而自訴人指訴被告丁○○○及乙○○之恐嚇及誹謗
          行為不僅未具體說明確實之行為時間、地點，已難令人採信。且證人陳麗
          華於本院訊問時亦證稱沒有聽到恐嚇之語言。此外，復無任何積極證據足
          以證明被告丁○○○及乙○○有恐嚇及誹謗之行為，自難僅以自訴人之指
          訴，即認被告有恐嚇及誹謗犯行。
    （二）自訴人所指被告丁○○○誣告及被告乙○○偽證部分，據被告丁○○○之
          供述，其係在頭部遭壓制之情況下遭人毆打，僅能見到自訴人丙○○、吳
          培倫、陳麗華及唐寶玉等人站在被告丁○○○旁邊，原本無法明確指明是
          否該四人均出手毆打被告丁○○○，固被告丁○○○認自訴人與陳麗華等
          人共同傷害伊，亦非無據。本院九十一年度易字第一一三三刑事判決，雖
          為自訴人無罪之諭知。然被告丁○○○不服，已請求檢察官上訴，現仍在
          台灣高等法院審理中（九十一年度上易字第二六四二號），均經被告及自
          訴人陳明在卷。是此部份傷害之事實，現尚繫屬於台灣高等法院審理中，
          既尚未判決確定，是非曲直，仍有待釐清。自與刑法上誣告及偽證之犯罪
          構成要件不合。
    （三）此外，復查無其他積極確切之證據，足資證明被告丁○○○有自訴人指訴
          之誣告、誹謗、恐嚇犯行，及被告乙○○有偽證及恐嚇之犯行。既不能證
          明被告犯罪，自應依法為被告丁○○○及乙○○無罪之諭知。
據上論斷，應依刑事訴訟法第三百四十三條、第三百零一條第一項，判決如主文。
中      華      民      國      九十一      年      十二    月    五    日
                                  臺灣板橋地方法院刑事第一庭
                                       法  官    胡  堅  勤
右正本證明與原本無異。
如不服本判決，應於判決送達後十日內，向本院提出上訴狀。
                                       書記官    劉  文  美
中      華      民      國      九十一      年      十二    月    五    日
